【裁判字號】    97,交訴,120
【裁判日期】    971015
【裁判案由】    過失致死
【裁判全文】
臺灣板橋地方法院刑事判決             97年度交訴字第120號
公  訴  人  臺灣板橋地方法院檢察署檢察官
被      告  乙○○
上列被告因業務過失致死案件，經檢察官提起公訴（97年度偵字
第12580號），本院依簡式審判程序，判決如下：
    主  文
乙○○犯業務過失致死罪，處有期徒刑陸月，如易科罰金，以新
臺幣壹仟元折算壹日，緩刑年。
    事  實
一、乙○○係從事載運廢鐵為業之司機，為從事業務之人，於民
    國九十七年四月十四日下午五時三十分許，駕駛車號四八八
    －ＨＭ營業大貨車，沿臺北縣樹林市○○路往板橋方向行駛
    ，途經臺北縣樹林市○○路第六四一○五號路燈處，因車輛
    故障而停車察看，本應注意不得於禁止臨時停車處停車且後
    欄板裝載過長須加裝警示設施，而依當時情況並無不能注意
    之情事，竟違規停放該車於臺北縣樹林市○○路第六四一○
    五號路燈處且後欄板放下未加裝警示設施，致同向後方亦未
    注意車前狀況、由王紀緯駕駛行經該處之車號ＣＩＱ－二三
    七CIQ號重機車，衝撞前開乙○○停放該處之營業大貨車後
    方，致王紀緯因顱底骨折、神經性休克死亡。乙○○於肇事
    後，在有偵查犯罪職權之公務員查知其為犯人前，在場主動
    向接獲報案前來處理之臺北縣警察局樹林分局交通分隊警員
    自承肇事並接受裁判。
二、案經王紀緯之母甲○○訴由臺灣板橋地方法院檢察署檢察官
    相驗後偵查起訴。乙○○於準備程序中就被訴事實為有罪之
    陳述，經告知簡式審判程序之旨，並聽取各當事人之意見後
    ，本院裁定以簡式審判程序審理。
    理  由
一、上揭事實，業據被告乙○○於警詢、偵查以及本院審理時坦
    承不諱，此有道路交通事故現場圖、道路交通事故調查報告
    表（一）（二）、現場及車損照片五十七幀、臺灣省臺北縣
    區車輛行車事故鑑定委員會北縣鑑字第九七○六三四號鑑定
    意見書、臺灣板橋地方法院檢察署檢察署相驗屍體證明書、
    檢驗報告書、勘驗筆錄、相驗照片二十五幀附卷足證。而被
    害人王紀緯因本案交通事故於九十七年四月二十五日下午六
    時五十分因神經性休克、顱底骨折不治死亡，業經臺灣板橋
    地方法院檢察署檢察官督同法醫師相驗屬實，有相驗屍體證
    明書、驗斷書及勘驗筆錄、相驗照片二十五幀、相驗報告書
    在卷足稽。被告前揭不利於己之自白，堪認與事實相符。按
    汽車裝載時，不得裝載貨物超過規定之長度、寬度、高度、
    又汽車駕駛人，不得在設有禁止臨時停車標誌、標線處所臨
    時停車，道路交通管理處罰條例第二十九條第一項第一款、
    同條例第五十五條第三款分別定有明文。被告駕駛上開營業
    大貨車自應注意上述道路交通安全規則之規定，被告竟未注
    意不得在禁止臨時停車處臨時停車且後欄板裝載過長須加裝
    警示設施，致其所駕駛之上開營業大貨車於車輛故障臨時停
    車後遭被害人王紀緯騎乘普通重型機車撞擊，被告具有過失
    ，應可認定。被害人王紀緯確因本件車禍致死，則被告之過
    失行為與被害人死亡間，自有相當因果關係。本件車禍經送
    請臺灣省臺北縣區車輛行車事故鑑定委員會鑑定結果，亦同
    認王紀緯駕駛普通重型機車，未注意車前狀況，為肇事主因
    ，乙○○駕駛營業大客車，禁止臨時停車處臨時停車且後欄
    板因裝載過長放下未加裝警示設施，為肇事次因，有卷附之
    臺灣省臺北縣區車輛行車事故鑑定委員會北縣鑑字第九七○
    六三四號鑑定意見書在卷可稽，然告訴人王紀緯雖對車禍發
    生雖為肇事主因，仍無解於被告過失之責。本案事證明確，
    被告犯行已堪認定，自應依法論科。
三、被告因過失致被害人死亡，核其所為係犯刑法第二百七十六
    條第二項之業務過失致死罪。被告在有偵查犯罪職權之公務
    員查知其為犯人前，即在現場向前來處理之臺北縣警察局樹
    林分局交通分隊員警賴常玉自承為肇事人，嗣後並接受裁判
    ，此有臺北縣政府警察局樹林分局道路交通事故肇事人自首
    情形紀錄表一件附卷足憑，是被告之犯行符合自首之要件，
    爰依刑法第六十二條前段之規定減輕其刑。爰審酌被告之前
    科素行，有臺灣高等法院被告前案紀錄表可憑，以及被告於
    本件車禍之客觀情狀、過失程度，肇事後自知事證明確而坦
    承犯行、犯後迅速與被害人家屬達成和解，有和解書一份在
    卷可稽，顯示尚有悔過之意等一切情狀，量處如主文所示之
    刑，以示懲儆。末查被告前未曾因故意犯罪而受有期徒刑以
    上刑之宣告（緩刑期滿，緩刑之宣告未經撤銷），有臺灣高
    等法院被告前案紀錄表一份在卷足憑，本院斟酌被告因一時
    疏失觸法，又有悔悟並為自己過失行為負責之意，因認暫無
    施以刑罰矯治之必要，爰併宣告緩刑三年，用啟自新。
據上論斷，應依刑事訴訟法第299 條第1 項前段、第273 條之1
第1項，刑法第276條第2項、第62條前段、第41條第1項前段、第
74條第1項第1款，刑法施行法第1條之1第1項、第2項前段，判決
如主文。
本案經檢察官陳姿雯到庭執行職務。
中    華    民    國    97    年    10    月    15    日
                   交通法庭  法  官   王偉光
以上正本證明與原本無異
如不服本判決應於送達後10日內向本院提出上訴狀
                             書記官   陳宥伶
中    華    民    國    97    年    10    月    15    日
附錄本案論罪科刑法條全文：
刑法第二百七十六條（過失致死罪）
因過失致人於死者，處二年以下有期徒刑、拘役或二千元以下罰
金。
從事業務之人，因業務上之過失犯前項之罪者，處五年以下有期
徒刑或拘役，得併科三千元以下罰金。


司法院資訊處製作；財團法人民間司法改革基金會備份。
